臺灣臺中地方法院刑事判決
111年度訴字第1662號
公  訴  人  臺灣臺中地方檢察署檢察官
被      告  陳冠勲



上列被告因毒品危害防制條例等案件，經檢察官提起公訴（111
年度毒偵字第2104號、111年度偵字第30893號），被告於準備程
序中就被訴事實為有罪之陳述，經本院裁定進行簡式審判程序，
判決如下：
    主    文
陳冠勲犯如附表各編號所示之罪，各處如附表各編號「宣告刑及
沒收」欄所示之刑。附表編號一、二、三所示主刑部分，應執行
有期徒刑捌月，如易科罰金，以新臺幣壹仟元折算壹日。沒收部
分併執行之。
    犯罪事實及理由
一、本案犯罪事實及證據，除補充「被告陳冠勲於本院準備程序
    及審理時之自白」作為證據外，其餘均引用檢察官起訴書之
    記載（如附件）。
二、論罪科刑：
  ㈠核被告陳冠勲就起訴書犯罪事實一、（一）所為，係犯毒品
    危害防制條例第10條第1項施用第一級毒品罪、同條第2項之
    施用第二級毒品罪；就犯罪事實一、（二）所為，係犯刑法
    第354條毀損罪；就犯罪事實一、（三）所為，係犯同法第3
    20條第1項竊盜罪。被告4次犯行，犯意各別，行為互殊，應
    予分論併罰。
  ㈡被告前因竊盜案件，分別經法院判決判處應執行有期徒刑6年
    2月、1年1月確定，上開案件接續執行後，於民國109年1月3
    日縮短刑期假釋出監，至110年6月19日未被撤銷假釋視為執
    行完畢，此有臺灣高等法院被告前案紀錄表在卷可憑，且為
    被告不爭之事項，被告於有期徒刑執行完畢後，5年內故意
    再犯本案有期徒刑以上之四罪，均為累犯，且所執行完畢之
    前案，亦為竊盜案件，於本案再犯竊盜等罪，顯見被告對刑
    罰反應力不佳，於本案各罪均加重最低本刑，並無過苛，爰
    依刑法第47條第1項規定，就被告所犯四罪均加重其刑。
  ㈢爰以行為人之責任為基礎，審酌被告前因施用毒品案件，經
    觀察、勒戒後，猶未能戒除毒癮，深切體認毒品對於健康之
    危害，顯見其自制力薄弱，且其無視於國家對於杜絕毒品犯
    罪之禁令，仍為本案之犯行，行為洵不足取。惟考量施用毒
    品本質上係戕害自身健康之行為，尚未嚴重危害他人權益，
    另被告不尊重他人財產權，任意毀損告訴人林翰霆之物品，
    且不循正當管道賺取財物，竊取告訴人鄭彩戀之財物，除造
    成告訴人財產損失外，部分行為亦造成被害人等居住安寧之
    危害等各罪之犯罪手段、所生危害，及被告於本院審理時坦
    承全部犯行之犯後態度，兼衡被告於本院審理中自陳國中畢
    業之智識程度、曾從事板模業、未婚、沒有小孩等生活經濟
    狀況等一切情狀，各量處如附表各編號所示之刑及易科罰金
    之折算標準。復衡酌被告所犯各罪之犯罪類型、行為態樣、
    手段、動機、侵害法益種類及責任非難程度，而為整體評價
    後，就附表編號二、三、四部分定其應執行之刑如主文所示
    ，並諭知易科罰金之折算標準。
三、沒收部分：
　㈠扣案之吸食器1組，經送請衛生福利部草屯療養院鑑驗結果，
    檢出第二級毒品甲基安非他命成分，有鑑驗書乙份在卷可憑
    ，因該吸食器與殘留之毒品難以析離，亦無析離實益，當應
    整體視為毒品，不問屬於犯人與否，依毒品危害防制條例第
    18條第1項前段規定，併予宣告沒收銷燬。
  ㈡次按犯罪所得，屬於犯罪行為人者，沒收之。前二項之沒收
    ，於全部或一部不能沒收或不宜執行沒收時，追徵其價額。
    刑法第38條之1第1項前段、第3項亦有明定。查，被告如附
    表編號4所竊得財物，係被告犯罪所得，且未扣案，爰依前
    揭規定，於該主文項下宣告沒收及諭知追徵。至於扣案之被
    告所有自製開鎖工具1支，並無證據證明與本案各罪犯行有
    關，故不為沒收之諭知，附此敘明。
據上論斷，應依刑事訴訟法第273條之1第1項、第299條第1項前
段、第310條之2、第454條第2項，判決如主文。　　
本案經檢察官詹益昌提起公訴，檢察官陳怡廷到庭執行職務。
中　　華　　民　　國　　111 　年　　10 　月　　5 　　日
                  刑事第九庭    法  官  黃光進
以上正本證明與原本無異。
如不服本判決應於收受送達後20日內向本院提出上訴書狀，並應
敘述具體理由；其未敘述上訴之理由者，應於上訴期間屆滿後20
日內向本院補提理由書（均須按他造當事人之人數附繕本）「切
勿逕送上級法院」。
告訴人或被害人如不服判決，應備理由具狀向檢察官請求上訴，
上訴期間之計算，以檢察官收受判決正本之日起算。
                                書記官  蕭訓慧
中　　華　　民　　國　　111 　年　　10　　月　　5 　　日
附錄論罪科刑法條
毒品危害防制條例第10條
施用第一級毒品者，處 6 月以上 5 年以下有期徒刑。
施用第二級毒品者，處 3 年以下有期徒刑。
中華民國刑法第320條
意圖為自己或第三人不法之所有，而竊取他人之動產者，為竊盜
罪，處 5 年以下有期徒刑、拘役或 50 萬元以下罰金。
意圖為自己或第三人不法之利益，而竊佔他人之不動產者，依前
項之規定處斷。
前二項之未遂犯罰之。
中華民國刑法第354條
毀棄、損壞前二條以外之他人之物或致令不堪用，足以生損害於
公眾或他人者，處 2 年以下有期徒刑、拘役或 1 萬 5 千元以
下罰金。
附表
編號 犯罪事實 宣告刑及沒收 1 如起訴書犯罪事實一、㈠所載 陳冠勲犯施用第一級毒品罪，累犯，處有期徒刑柒月。 2 如起訴書犯罪事實一、㈠所載 陳冠勲犯施用第二級毒品罪，累犯，處有期徒刑肆月，如易科罰金，以新臺幣壹仟元折算壹日。扣案含甲基安非他命成分之吸食器壹組沒收銷燬之。 3 如起訴書犯罪事實一、㈡所載 陳冠勲犯毀損罪，累犯，處有期徒刑參月，如易科罰金，以新臺幣壹仟元折算壹日。 4 如起訴書犯罪事實一、㈢㈠所載 陳冠勲犯竊盜罪，累犯，處有期徒刑肆月。未扣案之犯罪所得新臺幣肆仟元沒收，於全部或一部不能沒收或不宜執行沒收時，追徵其價額。 

附件
臺灣臺中地方檢察署檢察官起訴書                      詠股
                                   111年度毒偵字第2104號
                                    111年度偵字第30893號
　　被　　　告　陳冠勲 　男　47歲（民國00年0月00日生）
　　　　　　　　　　　　住○○市○○區○○路000號之1
　　　　　　　　　　　　國民身分證統一編號：Z000000000號
                     （現因另案在法務部○○○○○○○執                        行中）
上列被告因竊盜等案件，業經偵查終結，認應提起公訴，茲將犯
罪事實及證據並所犯法條分敘如下：　
　　　  犯罪事實
一、陳冠勲前因犯竊盜等罪，分別經法院判決判處應執行有期徒
    刑6年2月、1年1月確定，上開案件接續執行後，於民國109
    年1月3日縮短刑期假釋出監，至110年6月19日未被撤銷假釋
    視為執行完畢。詎其仍不知悔改，分別為下列犯行：
（一）其曾因施用毒品案件，經依法院裁定送觀察、勒戒，認無
      繼續施用毒品之傾向，於111年1月28日執行完畢釋放，再
      由本署檢察官以111年度毒偵緝字第13號不起訴處分確定
      。猶仍無法戒除毒癮，復基於施用第二級毒品甲基安非他
      命之犯意，於111年5月20日20時許，在其位於臺中市○○區
      ○○街000號之1住處內，以玻璃球燒烤吸食煙霧之方式，施
      用第二級毒品甲基安非他命1次；另基於施用第一級毒品
      海洛因之犯意，於同日施用完甲基安非他命後某時許，在
      上開住處，以將第一級毒品海洛因摻入香菸內，加以吸食
      之方式，施用第一級毒品海洛因1次。嗣於111年5月21日7
      時10分許，為警持臺灣臺中地方法院核發搜索票在上開住
      處搜索，並扣得含有安非他命成分吸食器1組，經其同意
      採尿送驗，結果呈甲基安非他命、可待因及嗎啡陽性反應
      ，因而查獲上情。
（二）於111年5月3日2時55分許，在林翰霆所經營位於臺中市○○
      區○○○路000號可不可茶店，基於毀損之犯意，持不詳工具
      毀損鐵捲門之鎖頭，致令鎖頭不堪使用，足以生損害於林
      翰霆。嗣經林翰霆發現報警處理，經警調閱監視器錄影畫
      面，發現陳冠勲涉有重嫌，向臺灣臺中地方法院聲請搜索
      票，並前往其上開住處搜索後，始循線查悉上情。
（三）意圖為自己不法之所有，於111年5月3日2時許，在鄭彩戀
      所經營位於臺中市○○區○○路00○0號「五星級牛排館」，徒
      手開啟鐵門並入內竊取鄭彩戀所有之現金新臺幣4000元。
      得手後離去。嗣經鄭彩戀發現遭竊報警處理，經警調閱監
      視器錄影畫面，發現陳冠勲涉有重嫌，向臺灣臺中地方法
      院聲請搜索票，並前往其上開住處搜索後，始循線查悉上
      情。
二、案經林翰霆、鄭彩戀分別訴由臺中市政府警察局烏日分局報
    告偵辦。
　　　　證據並所犯法條
一、證據清單及待證事實：
編號 證據名稱 待證事實 1 被告陳冠勲於警詢及偵查中之自白 全部犯罪事實。 2 證人即告訴人林翰霆、鄭彩戀於警詢時之指訴。 全部犯罪事實一、（二）、（三）。   3 職務報告、臺中市政府警察局烏日分局搜索扣押筆錄、扣押物品目錄表、刑案現場照片、勘查採證（驗）同意書、委託鑑驗尿液代號與真實姓名對照表（代號J00000000）、衛生福利部草屯療養院鑑驗書、欣生生物科技股份有限公司濫用藥物尿液檢驗報告（原樣編號：J00000000）、扣案之吸食器1組。 被告有犯罪事實一、（一）之事實。   4 職務報告、臺中市政府警察局烏日分局搜索筆錄、扣押物品目錄表、刑案照片。 證明被告有犯罪事實一、（二）之事實。   5 職務報告、臺中市政府警察局烏日分局刑案照片。 證明被告有犯罪事實一、（三）之事實。 6 刑案資料查註紀錄表、臺灣臺中地方法院103年度易字第722號、103年度訴字第852號、103年度易字第1788號、104年度審易字第374號判決書 被告有犯罪事實欄所載之有期徒刑執行完畢。 
二、核被告就犯罪事實一、（一）所為，係犯毒品危害防制條例
    第10條第1項、第2項；就犯罪事實一、（二）所為，係犯刑
    法第354條毀損罪嫌；就犯罪事實一、（三）所為，係犯同
    法第320條第1項竊盜罪嫌。被告4次犯行，犯意各別，行為
    互殊，為數罪，請予分論併罰。扣案含有安非他命成分之吸
    食器，請依毒品危害防制條例第18條第1項前段規定，沒收
    銷燬之。至被告上開犯罪所得，請依刑法第38條之1第1項宣
    告沒收，如於全部或一部不能沒收時，併請依同條第3項追
    徵其價額。被告有犯罪事實欄所載之有期徒刑執行完畢，此
    有本署刑案資料查註紀錄表及前案刑事判決書在卷可稽，其
    於有期徒刑執行完畢5年以內故意再犯本件有期徒刑以上之
    罪，該當刑法第47條第1項之累犯。
三、依刑事訴訟法第251條第1項提起公訴。
　　此　致
臺灣臺中地方法院
中　　華　　民　　國　 111　　年　　7 　　月　　25　　日
　　　　　　　　　　　　   檢　察　官 詹益昌